# 开办费等长期待摊费用

提问人：白白的云 时间：2013-01-08 10:28:41
陈斑主， 我想咨询下的问题是开办费用的摊销，根据《企业所得税法实施条例》第七十条规定，企业所得税法第十三条第四项所称其他应当作为长期待摊费用的支出，自支出发生月份的次月起，分期摊销，摊销年限不得低于 3 年。开办费的规定：如果采用分期摊销则应不低于 5 年摊销。 对于会计方面处理，由于公司执行企业会计制度，还没有执行新准则或小企业准则。而且公司由于开业至今仍未营业，预计未来也没有足够利润可以弥补开办费用，是否可以按照经营期限摊销开办费用，包括其他的长期待摊费用，那是不是可以按照经营期限来摊销呢？ 谢谢

回答人：chenyiwei
不可以。《企业会计制度》下，开办费应当在开始生产经营的当月一次性计入损益，不允许摊销。这在制度中有明确规定。其他长期待摊费用的摊销年限应根据其受益年限确定。

提问人：hcl1986 时间：2013-01-08 23:12:09
在准则下呢？

回答人：chenyiwei
发生时直接计入损益，不再通过“长期待摊费用”过渡。

提问人：hcl1986 时间：2013-01-09 08:28:27
这个是不是唯一的规定？好多单为还是通过“长期待摊费用”核算，审计时要不要调整呢？

回答人：chenyiwei
建议调整。准则下更强调期末资产项目是否符合资产定义。而暂挂账的开办费明显是不符合资产定义的。

提问人：查顺 时间：2019-06-17 22:42:44
请教陈版： 是否可以理解为“筹建期”一词现在对于会计处理几乎没有什么意义了、因为即使是在筹建期发生的相关费用也都是进入当期损益的

回答人：chenyiwei
可以这样说，但税务上这个概念还有意义。